最　高　行　政　法　院　裁　定　　　　　　　　　九十三年度裁字第一四三○號
　　上　訴　人　學士加油站股份有限公司
　　代　表　人　甲○○
　　被 上訴 人　財政部臺灣省中區國稅局
　　代　表　人　鄭宗典
右當事人間因營利事業所得稅事件，上訴人對於中華民國九十二年六月九日臺中高等
行政法院九十二年度訴字第二三五號判決，提起上訴，本院裁定如左：
　　主  文
上訴駁回。
上訴審訴訟費用由上訴人負擔。
　　理  由
按對於高等行政法院判決上訴，非以其違背法令為理由，不得為之，行政訴訟法第二
百四十二條定有明文。是對於高等行政法院判決上訴，若未具體說明原判決違背何項
法令、不適用或如何適用不當之具體情事，即非主張原判決違背法令以為上訴理由，
其上訴不應准許。本件上訴意旨略以：依財務會計準則第二十九號「政府輔助之會計
處理準則」第十六段規定，上訴人所漏報之油氣回收系統補助款收入一百三十六萬元
，應列為遞延收入，相對按該項設備折舊費用之提列比率分期認列為捐助收入，則上
訴人八十七年度所漏報所得金額僅為該己實現收入一一三、三三三元，並非一百三十
六萬元。該補助款一百三十六萬元縱應全部提前列為八十七年度收入，而相對之購置
設備支出亦嚴苛列為固定資產，則上訴人將系爭設備估列耐用年限為九年，依所得稅
法第五十一條第二項、固定資產耐用年數表之說明第二點及行政程序法第九條規定，
應更正為二年追認八十七年度折舊額，則因漏報該補助款收入所影響當年度之所得額
亦應相對同額減少二六四、四四五元。財政部八十六年七月十二日台財稅第八六一九
○六三四五號函釋，業經財政部九十三年八月二十二日台財稅第000000000
0號令停止適用，並重新規定「得按購建固定資產或增置擴充設備計提折舊之耐用年
數，分年平均認列收入，計算營利事業所得額課稅；至所購建之固定資產或增置擴充
之設備，應依同法第五十一條規定提列折舊，以費用列支」。依稅捐稽徵法第一條之
一規定應准予適用此新規定，，爰請廢棄原判決，並撤銷訴願、復查決定及原處分等
語。經核上訴論旨，旨在述說上訴人在原審起訴所述原處分不當之理由，惟對原判決
究竟有何違背法令之事由，並未具體指明。參照首揭規定，其上訴顯難認為合法，應
予駁回。
據上論結，本件上訴為不合法，依行政訴訟法第二百四十九條第一項前段、第一百零
四條、民事訴訟法第九十五條、第七十八條，裁定如主文。
中　　華　　民　　國　　九十三　　　年　　　十一　　　月　　　十一　　　日
                    最 高 行 政 法 院  第 四 庭
                                審 判 長 法  官　　　徐　樹　海
                                         法  官　　　高　啟　燦
                                         法  官　　　吳　錦　龍
                                         法  官　　　黃　合　文
                                         法  官      林  茂  權
右  正  本  證  明  與  原  本  無  異
　　　　　　　　　　　　　　　　　　　　 法院書記官　王  褔  瀛
中　　華　　民　　國　　九十三　　　年　　　十一　　　月　　　十一　　　日
